【裁判字號】    90,易,821
【裁判日期】    900430
【裁判案由】    恐嚇等
【裁判全文】
台灣台中地方法院刑事判決                            九十年度易字第八二一號
    公  訴  人  臺灣台中地方法院檢察署檢察官
    被      告  甲○○
右列被告因恐嚇等案件，經檢察官提起公訴（九十年度偵字第二四七一號），本院判
決如左：
    主  文
甲○○以加害生命之事，恐嚇他人，致生危害於安全，處有期徒刑陸月，如易科罰金
，以佰元折算壹日，緩刑年，扣案之汽油桶及打火機壹個沒收；又被訴毀損器物
部分公訴不受理。
    事  實
一、甲○○與盧豐仁係鄰居，甲○○因多年土地糾紛未能解決而對盧豐仁心有不滿，
    竟於民國（下同）九十年一月二十八日十八時三十分許（起訴書誤載為十六時三
    十分許），持裝有半桶九五無鉛汽油之四公升裝汽油桶及打火機，至台中縣石岡
    鄉○○村○○街下坑巷十三號盧豐仁住處前，以加害生命之事，對盧豐仁恫稱「
    要潑油燒死盧豐仁全家，要以生死解決」等語，並手持上開裝有汽油之汽油桶，
    將打火機作出點火動作，使盧豐仁心生畏懼，致生危害於盧豐仁之安全。嗣經盧
    豐仁報警，而為警當場查獲甲○○，並扣得其所有供恐嚇所用之汽油桶及打火機
    各一個。
二、案經盧豐仁、呂淑珠訴由台中縣警察局東勢分局移送臺灣臺中地方法院檢察署檢
    察官偵查起訴。
    理  由
壹、有罪部分
一、訊據被告甲○○對於右揭時地確有持內裝汽油之汽油桶及打火機在場之事實並不
    否認，惟矢口否認恐嚇事實，先於警訊辯稱：是土地無解時，要引火自焚云云，
    後於偵訊及本院辯稱：伊有抽煙，故帶打火機，汽油是電鋸要用云云，至本院再
    辯稱：伊當時有喝酒，不知道自己有無講恐嚇的話云云。惟查：被告於右揭時地
    出言恐嚇，又攜打火機及裝有汽油之汽油桶至現場等情，業據告訴人盧豐仁、呂
    淑珠及現場証人警員何明書、石博約証述在卷，告訴人盧豐仁指訴：甲○○持汽
    油桶及打火機至我住處，揚言說要潑汽油燒死我全家，令我心生畏懼；他一直在
    門口叫囂說要對我潑撒汽油，並生死解決該事等語，告訴人即盧豐仁之女呂淑珠
    亦指訴：甲○○手持汽油桶，內有二、三公升汽油，手持打火機在家門外揚言潑
    撒汽油，且對我家造成威脅，要殺我全家；我聽到甲○○叫在場的人都離開後，
    就要潑撒汽油殺我全家等語在卷，而現場証人即石岡分駐所警員何明書亦証稱：
    被告右手拿汽油，左手拿打火機，說今天就是要來生死解決的等語，証人即警員
    石博約亦証稱：被告當著我的面，拿打火機及汽油，對告訴人說要潑汽油滅他全
    家及燒他家，是要用生命來解決；打火機有出火，後被告要拿手機，打火機準備
    要放進口袋時，才將他制服等語，對於被告如何恐嚇之內容，所述互核一致，並
    有扣案為被告所有供恐嚇所用之汽油桶及打火機各一個可稽，且有警員何明書所
    寫現場情形之職務報告書、現場圖、裝有半桶汽油之汽油桶相片、司法警察執行
    現場檢查記錄表附卷可憑。被告先後辯解不一，已非可採，且查，被告當時還有
    點火，加強恐嚇效果之動作，亦據証人石博約陳明在卷，故被告所辯，顯係卸責
    之詞，不足採信；又查，被告當時雖係在飲酒後，惟其意識清楚，精神狀態正常
    等情，亦據被告於警訊及本院陳明在卷，再參以被告對當時事發經過敘述甚詳，
    是其非陷於心神喪失或精神耗弱甚明，附此敘明。事証明確，被告恐嚇犯行堪以
    認定。
二、核被告甲○○所為，係犯刑法第三百零五條之恐嚇危害安全罪。又查，被告雖持
    打火機及汽油桶，惟其真意在恐嚇，並非放火之意，亦據被告陳明在卷，復據証
    人即警員石博約陳明，被告係將打火機放入口袋，改拿手機時，為警制伏等情，
    是被告顯係為加強恐嚇效果而有點火動作，否則其何以未將汽油直接潑灑於告訴
    人盧豐仁之宅前？是尚難以預備放火罪相繩，附此敘明。爰審酌被告甲○○年屆
    五十，與告訴人間係多年鄰居，未思對土地糾紛應以理性態度溝通解決，反以恐
    嚇方式危害他人安全，其真意雖僅恐嚇而無放火之意，惟如有不慎，極易釀成意
    外事故，傷己傷人，暨考告訴人於本院亦表明只要被告有悔意即願原諒被告，及
    被告犯罪之方法、目的、手段、所致之危害及犯後態度等一切情狀，量處如主文
    所示之刑，並諭知易科罰金之折算標準。末查被告未曾受有期徒刑以上刑之宣告
    ，有臺灣臺中地方法院檢察署刑案資料查註紀錄表在卷可按，被告犯後深具悔意
    ，其經此教訓，當知警惕而無再犯之虞，復據告訴人盧豐仁表明原諒之意，本院
    綜核各情，所宣告之刑，認以暫不執行為適當，併予宣告緩刑，以啟自新。
三、扣案之打火機及汽油桶一個，係被告所有供恐嚇所用之物，亦據告訴人盧豐仁供
    明在卷，爰依法宣告沒收。至汽油桶內之汽油並未扣案，顯已滅失，自不予宣告
    沒收，附此敘明。
貳、不受理部分
一、公訴意旨略以：甲○○於九十年一月二十八日十六時許，至台中縣石岡鄉○○村
    ○○街下坑巷十三號盧豐仁住處，為土地糾紛與盧豐仁理論時，竟持磚塊擊毀盧
    豐仁前址房屋之門窗玻璃，因認被告甲○○涉犯毀損器物罪嫌云云。
二、按告訴乃論之罪，其告訴經撤回者，應諭知不受理之判決，刑事訴訟法第三百零
    三條第三款定有明文。本件被告前開毀損犯行，經檢察官以刑法第三百五十四條
    之毀損器物罪嫌提起公訴，依照同法第三百五十七條之規定係屬告訴乃論之罪，
    茲經告訴人甲○○、呂淑珠於第一審辯論終結前當庭撤回告訴，爰諭知不受理之
    判決。
據上論斷，應依刑事訴訟法第二百九十九條第一項前段、第三百零三條第三款、刑法
第三百零五條、第三十八條第一項第二款、第四十一條第一項前段、第七十四條第一
款、罰金罰鍰提高標準條例第一條前段、第二條，判決如主文。
中      華      民      國    九十      年      四      月      三十    日
                                        臺灣臺中地方法院刑事第一庭
                                            法  官    黃  家  慧
右正本證明與原本無異。
如不服本判決，應於送達後十日內向本院提出上訴狀(須附繕本)，上訴於台灣高等
法院台中分院。
                                            書記官
中      華      民      國    九十      年       五      月      一     日
附論罪科刑法條
中華民國刑法第三百零五條
(恐嚇危害安全罪)
以加害生命、身體、自由、名譽、財產之事，恐嚇他人致生危害於安全者，處二年以
下有期徒刑、拘役或三百元以下罰金。


司法院資訊處製作；財團法人民間司法改革基金會備份。
